臺灣臺北地方法院刑事判決　　　　　　　96年度易字第2625號
公　訴　人　臺灣台北地方法院檢察署檢察官
被　　　告　丙○○
上列被告因業務侵占案件，經檢察官提起公訴（96年度偵字第18
029 號），因被告於準備程序中就犯罪事實為有罪之陳述，經本
院合議庭裁定由受命法官獨任進行簡式審判程序審理，本院判決
如下：
    主  文
丙○○意圖為自己不法之所有，而侵占對於業務上所持有之物，
處有期徒刑壹年貳月。緩刑貳年，並應向公益團體提供壹佰陸拾
小時之義務勞務，緩刑期內付保護管束。
    事  實
一、丙○○自民國93年4 月26日起，受僱於大鼎保全公司（下稱
    大鼎公司），並於95年7、8月間，受大鼎公司之指派，擔任
    址設台北市大安區○○○路○ 段81巷19至39號「乙○○○」
    之保全組長，負責維護大廈人員安全，並代表大廈管理委員
    會，向住戶與一樓之商店依照住戶之使用坪數收取不等之管
    理費，為從事業務之人。詎因積欠卡債，急需用錢，竟意圖
    為自己不法之所有，自96年1月起至6月止，利用職務之便，
    接續侵占住戶繳交之現金管理費，總計達新台幣（下同）65
    萬6,450元，用於購買大樂透公益彩券而用罄。嗣因其於96
    年6月25日無故離職，經「乙○○○」管理委員會發現有異
    ，始查知上情。
二、案經臺北市政府警察局大安分局報告臺灣臺北地方法院檢察
    署檢察官偵查起訴。
    理  由
一、程序事項：
    本件被告丙○○對於檢察官起訴書證據清單所提人證、物證
    之證據能力均不加以爭執，則該等證據自有證據能力，合先
    敘明。
二、認定犯罪事實之證據與理由：
    上述事實，業據被告於警詢、偵訊及本院審理時均坦承不諱
    ，核與「乙○○○」管理委員會委員杜中原、林明宗及甲○
    ○於警詢或偵訊時證稱之情節均相符，並有「乙○○○」管
    理委員會自95年11月至起96年7 月止之已收管理費明細表在
    卷可稽。綜此，足見被告前述任意性之自白，經上開證據補
    強後，應認與事實相符。是本件事證明確，被告犯行堪以認
    定，應予依法論科。
三、論罪科刑：
  (一)核被告所為，係犯刑法第336條第2項之業務侵占罪。被告利
    用收取管理費業務之同一犯罪機會，基於侵占管理費購買大
    樂透彩券之單一犯罪目的，侵害同一法益，犯罪時間、行為
    均具密接性與連貫性，難以個別區分，應論以接續犯之包括
    一罪。爰審酌：1.被告係高職畢業之學歷，以從事保全為業
    ，智識程度非低；2.被告僅為一己之利，而接續多次侵占「
    乙○○○」管理委員會所應收之管理費，且其金額高達65萬
    6,450 元，嗣後未以之清償債務，而係用於購買大樂透公益
    彩券之犯罪動機、目的與手段；3.被告所侵占之款項，業已
    經大鼎公司賠償與「乙○○○」管理委員會，固只剩被告應
    如何賠償大鼎公司之問題，惟仍危及「乙○○○」管理委員
    會平日運作機制之秩序，以及住戶對於管委會效能與保全公
    司信賴性之動搖，危害非輕；4.被告於警詢、偵訊及本院審
    理時雖均能坦承犯行，惟對於自身所為所造成之危害及其倫
    理非難性，並未能全盤體認之犯後態度等一切情狀，量處如
    主文所示之刑。
  (二)查被告未曾受有期徒刑以上刑之宣告，此有臺灣高等法院被
    告全國前案紀錄表可參，其因一時失慮致罹罪章，經此偵、
    審程序之教訓，應知所警惕而無再犯之虞，讓其入監服刑亦
    無法工作而賠償大鼎公司所代為給付之款項，本院因認前開
    對被告所宣告之刑，以暫不執行為適當，爰併宣告緩刑2 年
    ，並諭知向公益團體提供如主文所示之義務勞務，以啟自新
    ，再依刑法之規定，宣告緩刑期內付保護管束。
據上論斷，應依刑事訴訟法第273條之1第1項、第299條第1 項前
段，刑法第336條第2項、第74條第1項第1款、第2項第5款、第93
條第1項第2款，刑法施行法第1條之1，判決如主文。
本案經檢察官高怡修到庭執行職務。
中　　華　　民　　國　　96　　年　　11　　月　　26　　日
　　　　　　　　　      刑事第六庭    法　官　林孟皇
以上正本證明與原本無異。
如不服本判決，應於判決送達後10日內向本院提出上訴狀（應抄
附繕本）。告訴人或被害人如對於本判決不服者，應具備理由請
求檢察官上訴，其上訴期間之計算係以檢察官收受判決正本之日
期為準。
　　　　　　　　　　　　　      　　　書記官　宋德華
中　　華　　民　　國　　96　　年　　11　　月　　26　　日
附錄本案論罪科刑法條全文：
中華民國刑法第336條（公務公益侵占罪、業務侵占罪）
對於公務上或因公益所持有之物，犯前條第一項之罪者，處一年
以上七年以下有期徒刑，得併科五千元以下罰金。
對於業務上所持有之物，犯前條第一項之罪者，處六月以上五年
以下有期徒刑，得併科三千元以下罰金。
前二項之未遂犯罰之。
